# 固定资产的确认！

提问人：zico9999 时间：2012-02-15 08:35:23
谢谢~~还想请教下坏账政策的问题 本公司采用个别认定法计提坏账，如果在 2011 年 12 年发生数笔应收账款（按照合同这些款项都有一定的信用期），请问是否需要计提坏账？？

回答人：chenyiwei
既然是个别认定法，则基于对这些债务人的财务、信用状况的个案分析确定需计提坏帐准备。